臺灣臺南地方法院刑事判決　　　　　　　 94年度訴字第960號
公　訴　人　臺灣臺南地方法院檢察署檢察官
被　　　告　甲○○
選任辯護人　蔡弘琳律師
　　　　　　蘇正信律師
　　　　　　蔡進欽律師
被　　　告　乙○○
指定辯護人　本院公設辯護人戊○○
被　　　告　丁○○
　　　　　　　　　　另案於臺灣臺南監獄臺南分監執行中
選任辯護人　賴鴻鳴律師
　　　　　　黃俊達律師
　　　　　　莊信泰律師
上列被告等因違反槍砲彈藥刀械管制條例案件，經檢察官提起公
訴（94年度偵字第4740號），本院判決如下：
    主  文
丁○○共同未經許可，販賣其他可發射子彈具有殺傷力之手槍，
處有期徒刑陸年，併科罰金新臺幣拾萬元，罰金部分如易服勞役
，以銀元參佰元即新台幣玖佰元，折算壹日。扣案之改造手槍壹
枝 (含彈匣壹個、槍枝管制編號：0000000000)，沒收。
乙○○共同未經許可，販賣其他可發射子彈具有殺傷力之手槍，
累犯，處有期徒刑陸年，併科罰金新臺幣拾萬元，罰金部分如易
服勞役，以銀元參佰元即新台幣玖佰元，折算壹日。扣案之改造
手槍壹枝 (含彈匣壹個、槍枝管制編號：0000000000)，沒收。
甲○○未經許可，持有其他可發射子彈具有殺傷力之手槍，處有
期徒刑貳年，併科罰金新臺幣伍萬元，罰金部分如易服勞役，以
銀元參佰元即新台幣玖佰元，折算壹日；緩刑伍年，緩刑期間付
保護管束。扣案之改造手槍壹枝 (含彈匣壹個、槍枝管制編號：
0000000000)，沒收。
    事  實
一、乙○○於民國八十四年間，分別因違反肅清煙毒條例、麻醉
    藥品管理條例、過失傷害、偽造文書等案件，經臺灣高等法
    院臺南分院分別判處有期徒刑三年四月、七月、四月、四月
    確定，定執行刑為四年六月，於九十三年九月二十六日縮刑
    期滿執行完畢出監，仍不知悔改。緣乙○○與丁○○及甲○○均係舊識，丁○○與甲○○則不相識。因甲○○曾向乙○○表示欲購買槍械。而乙○○知悉丁○○處有槍枝可供出售
    。乙○○遂與丁○○二人間基於共同販賣槍枝之犯意，先由
    乙○○以借款為由，於民國九十四年三月初某日，向甲○○
    借款新台幣 (下同)二萬元後，至丁○○位於臺南縣新營市
    ○○路三五六巷二七號家中，向丁○○取得其持有 (該槍枝
    係丁○○為販賣槍枝予甲○○，而由丁○○事先向不知情之
    丙○○取得者)之具有殺傷力之仿CO LT廠CALI BER25 型半
    自動手槍製造之改造手槍 (槍枝管制編號：00000 00000 )
    一枝，並同時交付丁○○購買槍枝之代價三萬五千元。乙○○復於同年三月底某日，在位於臺南縣境內國道三號高速公
    路六甲交流道下，將上開槍枝交付予甲○○。甲○○明知槍
    枝係經主管機關公告查禁之物，非經主管機關許可，不得持
    有，竟未經許可而持有上開槍械。而後甲○○分次將尾款四
    萬元交付予乙○○。乙○○則獲取其中二萬五千元之代價。
    嗣經警因監聽乙○○與丁○○間之聯絡電話，獲取線報後，
    於九十四年四月六日，持本院所核發之搜索票，搜索乙○○
    位於臺南縣柳營鄉神農村果毅後三五○號之十八住宅時，乙○○供出上揭槍枝已交由甲○○持有，經警策動乙○○以電
    話聯絡甲○○至台南縣新化鎮大社鄉吊車場見面。見面後甲○○主動帶同員警至臺南縣新化鎮北勢里一○○之一七號處
    ，並自客沙發下面紙盒內取出上開手槍交由員警扣案而查獲
    。
二、案經臺南縣警察局報請臺灣臺南地方法院檢察署檢察官偵查
    起訴。
    理  由
一、訊據被告丁○○、甲○○對於上揭犯行，於本院審理時坦白
    承認；被告乙○○對於上揭時地，為被告甲○○向被告丁○○購買槍枝一把及因購買槍枝而向被告甲○○收取六萬元價
    款乙節固不否認，惟矢口否認有販賣槍枝之犯行，辯稱：我
    是幫助甲○○買槍，我只是幫助持有，不是販賣，我將六萬
    元全數交給丁○○，並末賺錢；本件員警執行搜索被告甲○○時程序不合法，所搜得之槍枝不具證據能力，依此該槍枝
    之鑑定報告亦不具有證據能力云云。
二、程序部分：
  (一)按搜索，應用搜索票；又除法律另有規定外，實施刑事訴訟
    程序之公務員因違背法定程序取得之證據，其有無證據能力
    之認定，應審酌人權保障及公共利益之均衡維護，刑事訴訟
    法第一百三十一條第三項、第一百五十八條之四，分別定有
    明文。
  (二)經查：本件扣案系爭槍枝，係由員警策動被告乙○○，以電
    話聯絡甲○○至台南縣新化鎮大社鄉吊車場見面，見面後甲○○主動將其身上持有改造子彈十四顆 (經鑑定不具有殺傷
    力)交予在場之員警，再帶同員警至臺南縣新化鎮北勢里一
    ○○之一七號處，自客廳沙發下面紙盒內取出上開手槍一把
    及五顆改造子彈 (經鑑定亦均不具殺傷力)交由員警扣案而
    查獲，此有臺南縣警察局刑警大隊員警陳俊宏之證言 (見本
    院卷第123至125頁)及證人即被告甲○○於當日審理中之證
    言可稽 (見本院卷第140、141頁)。是本案員警查獲系爭槍
    枝時，並未實施搜索之強制處分，自無搜索程序是否合法之
    問題，故本案扣案之槍枝之取得，並未違背法定程序，有證
    據能力，據此槍枝所作成之刑事警察局之鑑定報告亦具有證
    據能力。
三、實體部分：
  (一)被告丁○○、甲○○部分：被告二人對於上揭犯行坦白承認
    ，渠等於本院審理中之供詞核與其於警詢、檢察官偵查中之
    自白及證人丙○○、甲○○、丁○○、乙○○等人於本院審
    理中之證言大致相符。且有扣案之槍枝一把 (含彈匣一個、
    槍枝管制編號：0000000000)可證。又該槍枝經送內政部警
    政署刑事警察局鑑定結果：「送鑑改造手槍一枝 (槍枝管制
    編號：0000 000000)，認係仿COLT廠CALIBER25型半自動手
    槍製造成金屬玩具手槍換裝土造金屬槍管而成之改造手槍，
    機械性能良好，可擊發適用之子彈，認具殺傷力」等語，足
    認該槍枝確有殺傷力。足認被告丁○○、甲○○此部分之自
    白與事實相符，當可採信。
  (二)被告乙○○部分：(1)證人丁○○於本院審理中證稱：「乙○○說他朋友想要買槍。他是三月初的時候跟我講的，我就拿
    給他，當時沒有講好價錢，當時只說要看看槍而已。乙○○
    於三月中把錢三萬五千元給我。我確定是三萬五千元」等語
    (見本院卷第20頁)、「他說他朋友要買槍，問我有沒有，問
    我價錢為何？我跟他講一把三萬五千元」等語 (見本院卷第
    127頁)、「我一開始就跟他說槍枝是三萬五千元沒有讓他殺
    價」等語 (見本院卷第128頁)、「我不知道何人跟他買槍」
    、「我沒有跟被告乙○○買槍的人接觸過」、「也沒有電話
    聯絡」等語 (見本院卷第129頁)、「被告乙○○從頭到尾都
    是當仲介、就是中間人」、「我不知道被告乙○○後來將槍
    枝流向何處」等語 (見本院卷第130頁)、「警卷第九十頁監
    聽譯文第二段與被告乙○○的對話內容『小的』就是我賣給
    他那支槍的對話」、「『小的管』就是槍管」 (見本院卷第
    130頁)等語。(2)證人甲○○於檢察官偵查中證稱：「槍、彈
    是向乙○○拿的」等語（見偵卷第38頁）、「乙○○沒有告
    訴我槍、彈是向何人拿的」（見偵卷第38頁）、「乙○○沒
    有說槍枝是向他人調的」（見偵卷第39頁）；「槍是跟被告
    乙○○購買的」 (見本院卷第141頁)、「這把槍，我花了六
    萬元」 (見本院卷第142頁)、「我不知道他(指被告乙○○)
    跟朋友拿槍彈要多少錢？」 (見本院卷第143頁)、「警卷第
    九十四頁的監聽譯文，那天就是我要到六甲交流道，要向他
    拿槍」、「我認為賣槍給我的是被告乙○○不是被告乙○○
    的朋友」 (見本院卷第145頁)等語。互核渠二人之證言，大
    致相符，並無矛盾，應堪採信。足認：被告丁○○將槍枝
    交給被告乙○○時，向乙○○收取三萬五千元，乙○○將槍
    枝交給被告甲○○時，向甲○○收取六萬元，被告乙○○中
    間賺取差價二萬五千元；被告丁○○僅知槍枝係販賣予被
    告乙○○之友人，不知乙○○係販賣給何人，亦不知被告乙○○向該友人收取多少價金之事實得以證明。而本件被告乙○○就本件販賣槍枝有關之犯行，對被告甲○○部分，既有
    決定槍枝價格、決定交槍、收款時間及交槍枝之構成要件行
    為，則顯係與被告丁○○共同販賣槍枝予被告甲○○，而非
    僅係幫助被告甲○○持有系爭槍枝而已。綜上被告乙○○販
    賣槍枝之事實，亦堪認定。
  (三)被告等三人對於何時交付槍械乙節分別供述如下：
    甲、被告丁○○部分：
      於本院審理中供稱：
        槍是九十四年三月初，我在家裡交給乙○○等語。(
          見本院卷第20頁）
        我第一次交槍的時間是九十四年三月初等語。(見本
          院卷第128頁)
    乙、被告乙○○部分：
      (1)於警詢中供稱：
        九十四年三月底丁○○位於新營市○○路的住處將改
          好的槍交給被告甲○○。
        我約甲○○來南二高六甲交流道下將改造手槍交給池
          俊宏等語。（以上見警卷第16頁）
      (2)於檢察官偵查中供稱：我於九十四年三月底在六甲交流
        道下將槍拿給甲○○等語。（見偵卷第36頁）
    依此，被告等二人對於何時交付槍械乙節，供述相符，足認
    被告丁○○係在九十四年三月初，將系爭槍枝交付被告乙○○，乙○○於當月底將槍枝交付被告甲○○。
  (四)被告等對於何時交付購槍款項乙節分別供述如下：
    甲、被告丁○○部分：
      (1)於本院審理中供稱：
        乙○○於三月中把錢三萬五千元給我等語 (見本院卷
          第20頁）
        乙○○將三萬五千元於三月初及三月底。分兩次給我
          等語。(見本院卷第128頁)
    乙、被告乙○○部分：
      (1)於警詢中供稱：甲○○分兩次每次三萬元。第一次大概
        九十四年三月初在新市鄉甲○○工作地點交給我三萬元
        。第二次與第一次的時間間隔十天左右，也是在新市鄉
        甲○○工作地點交給我。三萬元我這兩次拿到錢後就將
        錢拿到丁○○位於新營市○○路的住處給他等語。（見
        警卷第16頁）
      (2)於檢察官偵查中供稱：甲○○於今年三月底將買槍的錢
        交給我，甲○○錢在南二高六甲交流道交給我（見偵卷
        第36頁）。
    丙、被告甲○○部分：
      於本院審理中供稱：
        我第一次給乙○○兩萬元，然後再叫我補四萬給他，
          ，我是分兩、三次把四萬元補給他。(見本院卷第142
          頁)
        我先給他錢兩萬元。他再拿槍給我看，後來的四萬元
          我分次拿給乙○○，第一次在我工作的地方，金額忘
          記了。倒數第二次在六甲交流道，補齊槍枝的錢，五
          萬元，他就當場交給我手槍、子彈五顆及彈夾。最後
          一萬元，是在四月五日被抓前一天，在我家給他一萬
          元等語。(見本院卷第143頁)
      依此，認足係被告乙○○，先以借款為由，向被告甲○○
      取得購槍款項二萬元後，加上自己所有之一萬五千元，於
      九十四年三月初，在被告丁○○家中，交款取槍，而後於
      九十四年三月底於上揭六甲交流道將槍枝交付被告甲○○
      後，再向甲○○收取槍枝尾款。
  (五)依據被告丁○○之0000000000號電話，與被告乙○○之0000000000號電話之通訊譯文中：「小的
    三萬五啊」等語 (見警卷第90頁)，亦足認被告乙○○為被
    告甲○○向被告丁○○購買係爭槍枝，僅交付三萬五千元，
    而非六萬元。
  (六)又被告乙○○於本院審理中雖又辯稱：槍枝係被告丁○○及
    沈之弟丙○○所共同販賣者云云，且被告丁○○於警詢中亦
    曾供稱：槍枝是我弟弟丙○○叫我交給他的云云 (見警卷第
    7頁、偵卷第34、60、63頁)，然此為證人丙○○所否認，證
    稱：我那時想幫我哥哥脫罪等語 (見本院卷第136頁)，核與
    證人即被告丁○○於本院審理中證稱：槍枝是我賣的等語大
    致相符 (見本院卷第130頁)，尚非不足採信。且被告乙○○
    於警詢及檢察官偵查中均係供稱係向被告丁○○購買槍枝，
    而非向證人丙○○購買槍枝，故應認本案系爭槍枝應係被告
    丁○○個人所販賣。
  (七)綜上所述，足證被告乙○○所辯，顯係卸責之詞，不足採信
    。此外復有搜索票、搜索扣押筆錄各一份及搜索之照片三十
    四張附卷可證 (分見警卷第59、60至62、101至117頁)，本
    件事證已甚明確，被告等犯行均堪以認定，皆應予依法論科
    。
四、論罪科刑部分：核被告丁○○、乙○○二人未經許可，販賣
    可發射子彈具有殺傷力之改造手槍，所為均係違反槍砲彈藥
    刀械管制條例第八條第一項之販賣手槍罪。被告甲○○，未
    經許可持有改造手槍，所為係違反同法第八條第四項之持有
    手槍罪。被告丁○○、乙○○二人所犯販賣手槍罪，係以自
    己共同犯罪之意思，共同實施犯罪行為，依刑法第二十八條
    之規定，為共同正犯。起訴檢察官雖認被告乙○○係犯刑法
    第三十條、槍砲彈藥刀械管制條例第八條第四項之幫助持有
    槍枝罪，然經公訴檢察官當庭變更起訴法條為販賣槍枝罪，
    本院自毋庸再為起訴法條變更之諭知。再被告被告丁○○、
    乙○○二人持有手槍之低度行為為販賣手槍之高度行為所吸
    收，不另論罪。復被告乙○○有前揭如事實欄所述論罪科刑
    紀錄，此有臺灣高等法院被告全國前案紀錄表各一紙附卷可
    稽, 其於執行完畢後五年內，再犯本案之罪係屬累犯，應依
    刑法第四十七條之規定加重其刑。再查被告甲○○，並無前
    案紀錄，因一時好奇，購買槍枝，未將槍枝用以犯案，遇警
    詢問時即主動將槍枝提出供扣案，所犯情節尚屬經微，僅因
    一時失慮，致罹刑章，且被告目前有正當工作，犯罪後與檢
    察官協商捐款十五萬元予財團法人臺灣更生保護會臺南分會
    ，此有匯款申請書回條一紙及明星起重工程有限公司員工職
    務證明書各一紙 (見本院卷第160、182頁)附卷可證。審酌
    其客觀之犯行及主觀之惡性，衡諸社會一般人之感受，被告
    所為縱然宣告最低度法定本刑尤嫌過重，顯堪憫恕，爰依刑
    法第五十九條規定減輕其刑。另爰審酌被告丁○○、乙○○
    於目前社會治安因槍枝氾濫而日益惡化之際，猶非法販賣槍
    彈，而其不僅自身持有，且將槍枝出賣他人，嚴重威脅社會
    治安，惡性非輕，顯然欠缺法紀觀念，使原本無法取得上開
    槍、彈之甲○○，因而非法持有槍枝，無形中使槍枝氾濫問
    題更形嚴重，對社會治安之危害甚大，是被告丁○○、乙○○所為上開行為，對社會具有一定潛在之危險性，且助長社
    會暴戾風氣，不宜寬典；再審酌被告丁○○犯罪後坦承犯行
    態度尚稱良好，被告乙○○犯後尤矢口否認犯行，難認犯後
    態度良好等一切情狀，分別量處如主文所示之刑，併科罰金
    部分，並諭知易服勞役之折算標準，以資懲戒。
五、查被告甲○○前未曾受有期徒刑以上刑之宣告，有臺灣高等
    法院被告前科紀錄表一紙可稽，其因一時失慮致觸犯本案犯
    行，且被告有正當職業，經此教訓，當知所警惕，而無再犯
    之虞，本院認前開刑之宣告，以暫不執行為適當，爰併依刑
    法第七十四條第一款之規定宣告緩刑五年，以啟自新。唯緩
    刑期間內有交專人長期輔導之必要，併諭知緩刑期內交付保
    護管束，以收後效。
六、扣案之改造手槍一把 (含彈匣一個)( 枝管制編號：0000000
    000)為違禁物，應依刑法第三十八條第一項第一款之規定宣
    告沒收。
據上論斷，應依刑事訴訟法第二百九十九條第一項前段，槍砲彈
藥刀械管制條例第八條第一項、第四項，刑法第十一條前段、第
二十八條、第四十七條、第五十九條、第四十二條第二項、第七
十四條第一款、第九十三條第一項、第三十八條第一項第一款，
罰金罰鍰提高標準條例第二條，判決如主文。
本案經檢察官 己○○ 到庭執行職務。
中    華    民    國    94    年   12    月     13   日
                        刑事第十庭
                              審判長法  官  吳勇輝
                                    法  官  柯顯卿
                                    法  官  蔡直青
以上正本證明與原本無異。
如不服本判決，應於判決送達後10日內，向本院提出上訴狀。
    　　　　　　　　　　　　　　　　書記官　沈建杉
中　　華　　民　　國　　94　　年　　12　　月　　19　　日
附錄法條：
槍砲彈藥刀械管制條例
第    8    條
未經許可，製造、販賣或運輸鋼筆槍、瓦斯槍、麻醉槍、獵槍
  、空氣槍或第四條第一項第一款所定其他可發射金屬或子彈具
  有殺傷力之各式槍砲者，處無期徒刑或五年以上有期徒刑，併
  科新臺幣一千萬元以下罰金。
未經許可，轉讓、出租或出借前項所列槍枝者，處五年以上有
  期徒刑，併科新臺幣一千萬元以下罰金。
意圖供自己或他人犯罪之用，而犯前二項之罪者，處無期徒刑
  或七年以上有期徒刑，併科新臺幣一千萬元以下罰金。
未經許可，持有、寄藏或意圖販賣而陳列第一項所列槍枝者，
  處三年以上十年以下有期徒刑，併科新臺幣七百萬元以下罰金
  。
第一項至第三項之未遂犯罰之。
